# 求助各位高手关于递延收益晚收到的问题

提问人：ceciliapko 时间：2011-10-28 10:41:23
企业搬迁时搬迁协议确定了购新土地的价款，但后来挂牌交易时实际交易价高于搬迁协议价，企业获得土地后 09 年 3 月开始摊销，后政府于 2010 年 4 月确定将挂牌价与协议价的差额以政府补贴的形式补贴给企业，距土地摊销已过去了 13 个月。想请问陈版及各位高手，这种情况递延收益的摊销是在剩余期限内即（ 50 年扣除已过去的 13 个月）摊销，还是仍以 50 年摊销，将已过去的 13 个月于 2010年 4 月直接结转营业外收入呢？查找了会计准则，没有相关规定，求助~~

回答人：chenyiwei
如果可以按照 2 楼的提示确认其性质的,应在剩余的 587 个月内均匀摊销，也就是第一种方法。 由于补贴是在相关资产开始摊销后才收到，所以相应的受益期也就是对应资产的剩余摊销（折旧）年限。如果将前 13 个月对应的摊销额在收到补贴款时一次性确认为营业外收入，则带有变相的追溯调整性质。

提问人：tony868lamy 时间：2011-10-29 17:10:17
回复 chenyiwei 的帖子
此种情形下，若将收到的政府补助定性为不征税收入，岂不是会产生一项暂时性差异？

回答人：chenyiwei
是的。